臺灣高雄地方法院刑事判決　　　　　　　100年度訴字第447號
公　訴　人　臺灣高雄地方法院檢察署檢察官
被　　　告　陳名彥
上列被告因違反毒品危害防制條例案件，經檢察官提起公訴（10
0 年度偵字第1315號），嗣因被告就被訴犯罪事實為有罪之陳述
，並聽取當事人之意見後，本院裁定改由受命法官獨任進行簡式
審判程序並判決如下：
    主  文
陳名彥施用第一級毒品，累犯，處有期徒刑玖月。扣案之第一級
毒品海洛因壹包（含包裝袋，驗後淨重零點參陸肆公克），沒收
銷燬之。又施用第二級毒品，累犯，處有期徒刑肆月。應執行有
期徒刑壹拾壹月。扣案之第一級毒品海洛因壹包（含包裝袋，驗
後淨重零點參陸肆公克），沒收銷燬之。
    事  實  及  理 由
一、依刑事訴訟法第310 條之2 之規定，簡式審判程序有罪判決
    書之製作，準用同法第454 條規定。依刑事訴訟法第454 條
    第2 項規定，如認定犯罪事實及證據，與起訴書記載相同者
    ，得引用之。
二、本件犯罪事實及證據，除應更正或補充如下外，均引用檢察
    官起訴書之記載：
  (一)犯罪事實有關「(一)竟基於施用第二級毒品甲基安非他命之
    犯意，於99年10月26日凌晨0 時30分許為警採尿時起回溯96
    小時內某時（不含公權力拘束期間），在某不詳處所，施用
    第二級毒品甲基安非他命1 次」之記載，應補充更正為「(一)
    竟基於施用第二級毒品甲基安非他命之犯意，於99年10月25
    日20時40分許，在高雄市三民區○○○路269 號5 樓內，以
    燒烤甲基安非他命成煙霧予以吸食之方式，施用第二級毒品
    甲基安非他命1 次」等詞；「(二)又基於施用第一級毒品海
    洛因之犯意，於同年10月25日20時40分許，在高雄市三民區
    ○○○路269 號5 樓內，以摻入香菸點燃方式，施用第一級
    毒品海洛因1 次」之記載，應補充更正為「(二)又基於施用第
    一級毒品海洛因之犯意，於同年10月25日20時40分許，在高
    雄市三民區○○○路269 號5 樓內，以將含有海洛因成分之
    粉末摻入香菸內點燃吸菸之方式，施用第一級毒品海洛因1
    次」等詞；「當場查獲其持有毒品海洛因1 包（毛重為
    0.5 公克）」之記載，應補充更正為「當場查獲供其施用所
    持有之第一級毒品海洛因1 包（含包裝袋，驗前淨重0.373
    公克，驗後淨重0.364 公克）」等詞。
  (二)證據欄則增列高雄市立凱旋醫院100 年2 月10日高市凱醫驗
    字第14807 號濫用藥物成品檢驗鑑定書（見本院100 審訴
    340 號卷頁22）。
三、論罪科刑：
  (一)查海洛因、甲基安非他命，分別屬毒品危害防制條例第2條
    第2 項第1 、2 款所規定之第一、二級毒品，核被告前揭行
    為，係犯毒品危害防制條例第10條第1 項之施用第一級毒品
    罪及同條第2 項之施用第二級毒品罪。
  (二)吸收犯：被告因施用第一、二級毒品海洛因、甲基安非他
    命而持有海洛因、甲基安非他命，並進而施用，其持有之低
    度行為均為施用之高度行為吸收，均不另論罪。被告就其
    被查獲時所持有之海洛因，雖於警詢時陳稱購買後未及施用
    就遭警方查獲等語，然嗣於偵查中及本院審理時均稱購買後
    已當場施用後始遭警查獲等語，本院審酌以上揭毒品驗前淨
    重係0.373 公克並非整數，且在被告二不同陳述之間，並無
    客觀證據足以證明何者為真，是以「罪疑惟輕」原則為被告
    有利之認定，此亦與檢察官本件僅就被告施用第一、二級毒
    品之犯行起訴，並主張被告持有海洛因之低度行為，應為施
    用之高度行為所吸收相符，附此敘明。
  (三)另被告於本院審理時，翻異前詞主張係同時施用第一、二級
    毒品，惟本院認為以被告於偵查中供稱「（問：最後一次
    施用毒品是何時？）99年10月25日晚上10時40分，在大姊住
    處（建國二路269 號）施用，以煙捲海洛因的方式施用一次
    」等詞（見100 偵1315號卷頁17）；被告於本院準備程序
    時稱「我承認有施用第一、二級毒品。（問：你係在何地以
    何方式施用甲基安非他命？）我是在高雄市○○○○路269
    號5 樓（筆錄誤載為265 號9 樓）以燒烤方式施用，因為有
    人帶我去建國二路269 號5 樓（筆錄誤載為265 號9 樓）那
    邊，我上去就給他三千元，那個人就給我一包海洛因，那包
    海洛因我在八點多有用抽菸方式施用，所以警方扣到的那包
    海洛因是我吃剩的」等語（見本院100 審訴340 號卷頁24-2
    5 ）；準此，(1)被告於本院準備程序時業已知悉檢察官係
    就其施用第一、二級毒品之犯行各別起訴，且被告均承認犯
    罪，並陳述不同之施用方法，且其就施用海洛因之捲菸方式
    二次陳述相同，足見係其個人施用海洛因之習慣，則被告施
    用海洛因與甲基安非他命之方式不同，既無從為同時施用，
    至被告於本院審理時供稱「把兩個（海洛因、甲基安非他命
    ）一起放在玻璃球內燒烤吸食煙霧」等語（見本院卷頁26）
    ，顯與其施用海洛因之習慣不合，應係犯後卸責之詞，不足
    採信。(2)至於被告施用海洛因之時間，被告於偵查時所稱99
    年10月25日22時40分許距離其於同日22時50分許被查獲之時
    間相近，且係延續其於警詢時所稱之購買時間，以其於警詢
    時既係為圖脫免施用罪責而稱未及施用，則其所述購買時間
    應非施用時間，應以其於本院準備程序及本院審理時所稱之
    同日晚間8 點40分為可採，併此敘明。
  (四)刑之加重事由：被告前因施用第一、二級毒品案件，經臺灣
    彰化地方法院以96年度訴字第556 號分別判處有期徒刑7 月
    及3 月確定，經裁定減為有期徒刑3 月15日及1 月15日，應
    執行有期徒刑4 月，於97年3 月11日易科罰金執行完畢，有
    臺灣高等法院被告前案紀錄表1 份在卷可稽，其受有期徒刑
    執行完畢，5 年內故意再犯本件有期徒刑以上之二罪，均為
    累犯，俱應依刑法第47條第1 項規定加重其刑。
  (五)量刑：本院審酌被告前業因施用毒品經觀察、勒戒、強制戒
    治，仍未能戒除毒癮，且於前案即因施用第一、二級毒品之
    犯行經判處有期徒刑之罪，且執行完畢，仍再為本案犯行，
    足見被告自制力顯然不足以支持其脫離毒癮之害，已有賴其
    他機制介入，並有必要拘束其人身自由以維持法治秩序，惟
    考量被告犯後尚能坦承犯行，態度良好，其施用毒品之行為
    係偏屬自我戕害之性質等一切情狀，分別量處如主文所示之
    刑，並定其應執行刑。
  (六)沒收：被告因本案被查扣之海洛因1 包（含包裝袋，包裝內
    海洛因驗後淨重0.364 公克），業經鑑定係第一級毒品海洛
    因，此有高雄市立凱旋醫院100 年2 月10日高市凱醫驗字第
    14807 號濫用藥物成品檢驗鑑定書在卷可稽（見本院100 審
    訴340 號卷頁22）應依毒品危害防制條例第18條第1 項前段
    規定，沒收銷燬之。至上開毒品之包裝袋，因係供包裝上開
    毒品之用，對於微量沾附之粉末勢難盡數析離，是仍應與上
    開毒品一併沒收銷燬之，而扣案毒品送鑑定耗損部分，既因
    鑑定而為滅失，自無庸宣告沒收銷燬，併此敘明。
四、綜合以上，應依刑事訴訟法第273 條之1 第1 項、第299 條
    第1 項前段、第310 條之2 、第454 條第2 項，毒品危害防
    制條例第10條第1 項、第2 項、第18條第1 項前段，刑法第
    11條、第47條、第51條第5款，判決如主文。
四、本案經檢察官曾財和到庭執行職務。
中    華    民    國   100    年    5     月    26    日
                  刑事第十三庭  法  官  楊智守
以上正本證明與原本無異。
如不服本判決應於收受判決後10日內向本院提出上訴書狀，並應
敘述具體理由。其未敘述上訴理由者，應於上訴期間屆滿後20日
內向本院補提理由書(均須按他造當事人之人數附繕本)「切勿逕
送上級法院」。
中    華    民    國   100    年    5     月    26    日
                                書記官  蔡毓琦
附錄法條：
毒品危害防制條例第10條
施用第一級毒品者，處 6 月以上 5 年以下有期徒刑。
施用第二級毒品者，處 3 年以下有期徒刑。